【裁判字號】    99,上訴,681
【裁判日期】    990721
【裁判案由】    妨害自由
【裁判全文】
臺灣高等法院刑事判決                 99年度上訴字第681號
上  訴  人  臺灣新竹地方法院檢察署檢察官
上  訴  人
即  被  告  丁○○
選任辯護人  李銘洲律師
上列上訴人因被告妨害自由等案件，不服臺灣新竹地方法院97年
度訴字第688號，中華民國98年11月30日第一審判決（起訴案號
：臺灣新竹地方法院檢察署97年度偵字第1578號），提起上訴，
本院判決如下：
    主  文
上訴駁回。
    事  實
一、丁○○於民國88年間某日，前往甲○○所經營位於新竹縣竹
    東鎮○○路○段附近之「泰宇工業社」，以已代為清償甲○○所積欠之賭債為由，向甲○○索討債務，甲○○遂簽發面
    額分別為新臺幣（下同）580萬元、600萬元之本票各1紙予
    丁○○。嗣丁○○為索討前開債款，分別於下列時、地，為
    非法剝奪他人行動自由、恐嚇危害安全之行為：
  (一)丁○○於94年10月底某日早上9時許，帶同1名真實姓名年籍
    不詳之成年男子，共同基於剝奪他人行動自由之犯意聯絡，
    至甲○○所經營之上揭「泰宇工業社」，要求甲○○清償前
    開債務，甲○○向丁○○表示目前無法清償，丁○○即以甲○○前所簽立之本票已罹於時效，要求甲○○隨其前往新竹
    市解決債務，並向甲○○恫稱：如不處理債務，即對其家人
    不利等語，且以人數上之優勢，使甲○○坐上丁○○座車，
    將甲○○載往丁○○所經營位於新竹市○○街41號之「風城
    花坊」。於進入「風城花坊」後，丁○○復向甲○○恫稱：
    如果不換開本票並分期償還債務，還是會發生事情，會對甲○○之家人不利等語，使甲○○心生畏懼，而簽發如附表所
    示面額各為3萬元之本票共50張，及面額各為530萬元（原審
    判決誤載為560萬元，應予更正）、500萬元之本票各1張予
    丁○○，丁○○於接近中午時刻始釋放甲○○離去，以此非
    法方法剝奪甲○○行動自由長達2小時之久。
  (二)丁○○、鄭順仁及1名真實姓名年籍不詳之成年男子（鄭順
    仁涉嫌恐嚇他人危害安全罪部分，未據起訴），共同基於恐
    嚇危害安全之犯意聯絡，於96年12月18日11時55分許，三人
    共同至甲○○位於新竹縣竹東鎮○○路○ 段66號之住處，欲
    向甲○○索討債務，因未會晤甲○○，乃向甲○○之父乙○○索討甲○○積欠之債務，乙○○向丁○○表示其年紀已大
    且本身已無金錢可償債，乃由丁○○向乙○○恫稱：如果不
    還錢的話，要讓乙○○全家好看，乙○○及乙○○的3個兒
    子都會出事等語，使乙○○心生畏懼，丁○○、鄭順仁及該
    名真實姓名年籍不詳之成年男子即於當日12時23分許離去。
    嗣經乙○○之子林棋煇報案，經警循線查獲上情。
二、案經新竹縣警察局竹東分局報請臺灣新竹地方法院檢察署檢
    察官偵查起訴。
    理  由
壹、有罪部分：
甲、程序方面：
一、按檢察官於第一審辯論終結前，發見有應不起訴或以不起訴
    為適當之情形者，得撤回起訴，刑事訴訟法第269條第1項定
    有明文。本件檢察官起訴書犯罪事實欄一之(一)載以：被告丁○○為處理其與被害人甲○○之債務糾紛，與2名真實姓名
    年籍不詳之男子，共同基於恐嚇他人危害安全之犯意聯絡，
    於88年間某日，至甲○○當時負責、位於新竹縣竹東鎮○○
    路○段某處之「泰宇工業社」，向甲○○索討債務，由被告
    向甲○○恫稱：如果不開立本票償還債務，會殺光甲○○家
    中親人等語，使甲○○心生畏懼而開立面額總計1,200餘萬
    之本票2紙予丁○○，因認被告此部分涉有刑法第305條之恐
    嚇危害安全罪嫌，嗣檢察官於原審辯論終結前撤回起訴，有
    臺灣新竹地方法院檢察署97年度蒞字第3255號撤回起訴書附
    卷可憑（見原審卷一第70頁），本院自毋庸就此部分為審理
    ，合先敘明。
二、按被告以外之人於審判外之言詞或書面陳述，除法律有規定
    者外，不得作為證據，刑事訴訟法第159條第1項定有明文。
    又被告以外之人於審判外之陳述，雖不符同法第159條之1至
    第159條之4之規定，但經當事人於審判程序同意作為證據，
    法院審酌該言詞陳述或書面陳述作成時之情況，認為適當者
    ，亦得為證據；當事人、代理人或辯護人於法院調查證據時
    ，知有第159條第1項不得為證據之情形，而未於言詞辯論終
    結前聲明異議者，視為有前項之同意，刑事訴訟法第159條
    之5亦有明文。經查，本件判決所援引證人甲○○、乙○○
    於警詢、偵查時之陳述，雖屬被告以外之人於審判外之陳述
    ，而為傳聞證據，惟當事人及辯護人於本院準備程序中並未
    爭執該等陳述之證據能力，且迄至言詞辯論終結前亦未再聲
    明異議，本院審酌上開證據資料製作時之情況，尚查無違法
    不當及證明力明顯過低之瑕疵，亦認為以之作為證據應屬適
    當，故揆諸前開法律規定與說明，爰逕依刑事訴訟法第159
    條之5規定，認前揭證據資料有證據能力。
乙、實體部分：
一、訊據被告丁○○固不諱其於88年間，以已代為清償甲○○所
    積欠之賭債為由，向甲○○索討債務，甲○○遂簽發面額分
    別為580萬元、600萬元之本票各1紙，甲○○復於94年10月
    底於其所經營位於新竹市○○街41號之「風城花坊」，簽發
    如附表所示面額各為3萬元之本票共50張，及面額各為530萬
    、500萬元之本票各1張，其並於96年12月18日至甲○○上開
    住處，並遇見乙○○等情不諱，惟矢口否認有何非法剝奪他
    人行動自由、恐嚇危害安全犯行，辯稱：伊並未強押甲○○
    至伊所經營之「風城花坊」，係甲○○自行開車前來「風城
    花坊」商討解決債務，經伊與甲○○商議後，同意由甲○○
    每月清償3萬元，並簽發如附表所示本票。伊於96年12月18
    日11時55分有去甲○○住處，當時僅有乙○○在該處，伊並
    未對乙○○恐嚇云云。經查：
  (一)上揭被告非法方法剝奪甲○○行動自由之事實，業據證人即
    被害人甲○○於警詢時證述：94年間被告帶同姓名不詳男子
    到家中，將伊押上車，把伊載到新竹市○○街被告開設花店
    ，重新簽過借款本票，他先將先前伊簽發本票撕毀，並告知
    伊當初簽發本票，已經過期，要伊重新簽過，用分期付款方
    式攤還賭債，每張本票簽3萬元，1個月1期，共簽了2本本票
    ，並告訴伊1個月1期，每月還3萬元等語（見97年度偵字第
    1578號偵查卷第12頁），證人甲○○復於偵查時證述：因為
    之前的本票到期，被告要求伊再開立本票給他，那一次是他
    帶2個人到伊北興路住處，將伊押走，帶到他在新竹市○○
    街開的花店，他在那裡先將伊本來開的本票撕掉，要求伊重
    開本票，伊當時有拒絕，可是被告說如果不給他的話，到時
    候還是會發生事情。所以伊開了好幾十張本票，共1本多，
    面額3萬元的1個月1張，其餘的另外開1張或是2張，面額忘
    了，全部本票的面額加起來也是約1,200萬，開本票的時間
    真的不確定了，開完本票後他就讓伊回去，但是他有說如果
    伊不分期還，還是會對伊家人不利等語（見97年度偵字第
    1578號偵查卷第41頁），再於原審審理時證述：伊所簽的52
    張本票，第1張是94年11月30日，被告前一個月找伊簽這批
    本票。被告與另1名男子，約30初頭的年紀，在「泰宇工業
    社」碰到伊，現場並無其他人。他要伊清償債務，伊說沒有
    錢，被告說2張本票已到期沒有效果了。後來被告就說要帶
    伊到新竹簽本票解決此事。他們就是強迫伊要將債務處理，
    不然要對伊的家人不利，因為被告帶了人，伊抗拒也沒有用
    。伊本身認為被告的背景就是黑社會的背景，若伊不跟他走
    是無法脫離這個風暴。伊與被告及另1名男子上車後，車子
    開到民富街的風城花坊，到了風城花坊後3人都下車，在風
    城花坊樓下店面的一個角落，伊、丁○○、開車的朋友及堂
    姊在談這件事情。他說「錢欠了這麼久了你也都不反應」，
    他說「多少你也開給我，不然你也簽本票」，伊表示目前生
    病沒有賺錢，「泰宇工業社」也暫時關起來沒有做了，被告
    要伊繼續簽本票，要伊一個月3萬慢慢還，並恐嚇伊說，若
    伊不簽本票，他要帶人去找伊的家人，伊當時認為沒有簽本
    票事情也不會落幕，被告會一直來找伊也不會放伊回去，伊
    在求救無門之情形下只好簽了，被告就將之前簽的本票撕掉
    。後來並沒有討論如何來還這些票款。在風城花坊的時間約
    2  個小時，伊是早上約9點多時去的，接近中午才離開。伊
    簽本票就簽了1個小時，另外半個小時就是在講錢，沒有錢
    要找伊父親的話，半威脅伊等語（見原審卷二第36-40、第
    45- 49頁）。觀諸證人甲○○於警詢、偵查及原審所證述被
    告於94年10月底某日帶同年籍不詳之成年男子至其所開設「
    泰宇工業社」，以恐嚇言詞、人數上優勢，剝奪甲○○行動
    自由，並使其簽發如附表所示本票等節，前後無何齟齬之處
    ，且有本票影本52張附卷可稽（見原審卷一第76頁至第93頁
    ），參以被告亦供承甲○○確有於前開時、地簽發如附表所
    示本票52張等情，足見證人甲○○證述其遭被告剝奪行動自
    由乙節，尚屬非虛，堪予採信。雖證人甲○○就被帶離地點
    、本票簽發時間及被告所帶同前往男子人數，前後證述內容
    略有差異，惟前開差異部分，既由證人甲○○於原審法院經
    交互詰問後證陳其所明確記憶之事實（見原審卷二第36頁至
    第37  頁），自以證人甲○○於原審審理時證述內容較為嚴
    謹正確而可採。至被告於本院審理時聲請傳喚證人丙○○，
    證人丙○○固於本院審理時證述其於94年10月底左右，有看
    到甲○○開車至新竹市○○街41號之風城花坊云云（見本院
    99年6 月30日審判程序筆錄），惟證人丙○○亦當庭證述：
    「（問：甲○○在花店時候，你有無全程在場？）他車子開
    過來時候，我就上樓去了，沒有在花店。後來甲○○去花店
    時候，我也沒有跟著進去。後來我有下來花店，丁○○說他
    在寫本票，但是我後來又上樓去，沒有在花店。」云云（見
    本院99  年6月30日審判程序筆錄第5頁），則丙○○既未於
    甲○○在「風城花坊」簽發本票時全程在場，自無法見及被
    告如何以恐嚇言詞使甲○○簽發本票之情，況證人丙○○亦
    證述其未見過甲○○，亦不認識甲○○，且不認得在庭之甲○○云云（見本院99年6月30日審判程序筆錄第4頁至第5頁
    ），則證人丙○○既與甲○○素不相識，且於本院審理時對
    甲○○外貌已不復記憶，又何能確定其所見及者係甲○○，
    其竟能證述甲○○於近五年前曾至風城花坊乙節，悖於事理
    ，證人丙○○所為證詞，尚難採信，自不能為被告有利之證
    明。被告辯稱：伊並未強押甲○○至伊所經營之「風城花坊
    」，係甲○○自行開車前來「風城花坊」商討解決債務，並
    簽發本票云云，無足採信。
  (二)次查，證人即被害人乙○○於警詢時證述：被告丁○○於96
    年12月18日12時左右帶了2名小弟拿兩本半的本票到伊家，
    並向伊要錢，說伊大兒子甲○○欠他的錢，伊回答他說沒有
    錢。被告就說沒有錢的話，要伊把名下的財產過戶給他，伊
    就跟被告說伊兒子為什麼會欠你1,000多萬，被告就很生氣
    說別人欠他的錢就拿得回來，更何況你的錢一定拿得回來，
    否則要你們全家好看等語（見97年度偵字第1578號偵查卷第
    15頁），復於偵查時證述：被告在96年12月18日中午12點跟
    另外1個人來，當時只有伊1個人在客廳。被告跟伊說要找伊
    的大兒子，伊就問他什麼事，他說甲○○欠他1,000多萬，
    伊問他原因，他就不說，並拿出3本本票給伊看，伊就馬上
    打電話給伊女兒，請她來看，被告就翻臉了，說如果這個錢
    沒有還的話，要讓伊等全家好看，伊害怕，就打電話給伊弟
    弟詹劭男，叫他過來。伊對被告說沒有錢給他，他叫伊土地
    給他，伊就打電話給伊弟弟，請他來講等語（見97年度偵字
    第1578號偵查卷第42頁），再於原審審理時證述：12月18
    日12時被告有來，伊有跟他打招呼，當時他跟伊說要找伊的
    兒子，伊問所為何事，被告說伊兒子欠他錢，這已經十幾年
    的事情伊都不知道，被告來就說「1千多萬元沒有給我，我
    就給你一家人好看，另外3個兒子都會出事」。伊打電話叫
    伊女兒林春香回來家裡看。當時因為被告為伊的姪女婿，所
    以沒有報警。伊於被告走後有打電話給伊弟弟去談和解，但
    被告不跟他談，所以沒有談成。後來是隔了好幾天才報警，
    不敢在竹東而是在台北報警等語（見原審卷二第54頁、第61
    頁），核與證人即被害人甲○○於偵查時證述：被告帶另外
    1名男子於96年12月18日中午過來，當時伊在客廳後面吃飯
    ，聽到他跟伊父親講話，伊就躲到樓上去，伊聽到被告對伊
    父親說，你兒子欠我錢，並帶本票給伊父親看，伊父親跟他
    說現在沒有錢，結果被告說竹北有一塊合夥的地，要求過戶
    給他，對伊父親說，如果不處理這件事的話，他及另外兩個
    兒子都會出事情，後來他就走了等語（見97年度偵字第1578
    號偵查卷第41頁），及於原審審理時證述：於96年12月18日
    當天被告本人來過1次，當天被告來伊並沒有在客廳，伊原
    本在廚房吃飯，伊聽到被告的聲音伊就上樓去了，後來被告
    就帶著本票跟伊父親說，伊欠他錢，後來伊在樓上聽到伊父
    親說，目前沒有錢可以還，隨便你要如何，被告說不管就是
    要找錢出來，被告說沒有關係，走出伊家外面的一個廣場，
    監視器有錄到被告說如果沒有處理連你還有你的兒子都會有
    事情等語（見原審卷二第50頁），觀諸證人乙○○、甲○○
    所證述被告於96年12月18日到其等住處索討甲○○積欠之債
    務，因未會晤甲○○，轉而要求乙○○清償，復因乙○○拒
    絕清償，被告即以危害乙○○及其家人身體安全之言詞，恫
    嚇乙○○之情節，尚屬相符，並無齟齬之處，參以證人林棋
    煇於原審審理時證述：伊於96年12月18日中午被告第2趟來
    的時候，向伊父親表明甲○○與被告有一些債權債務關係，
    伊大姐林春香有打電話給伊轉告這件事情，當時伊人在新竹
    ，伊大姐有跟被告提到伊會趕回去，要被告等伊回來處理等
    語，至於為何等到20日才報警，是因為伊等有想到被告的身
    分背景，伊等應該從哪裡著手報警比較好，因為伊等擔心被
    轄區派出所吃案等語（見原審卷二第93頁），且林棋煇於96
    年11月20日以其胞兄甲○○與被告有一千餘萬元債務糾紛，
    被告恐嚇不還債將殺死全家，致令心生畏懼乙事，向內政部
    警政署刑事警察局偵防犯罪指揮中心申訴，亦有內政部受理
    民眾遭受不當討債申訴案件紀錄表附卷可憑（見原審卷一第
    44頁），益徵證人乙○○、甲○○所證被告對乙○○恐嚇乙
    節等證述內容，應非子虛，而原審當庭勘驗96年12月18日監
    視錄影畫面，勘驗結果：於96年12月18日11時55分許，有1
    輛車子進入，3名男子（分別身穿黃色、深色、白色）進入
    被害人家中。12時05分，其中1名白衣男子自被害人家中走
    出，打電話。於12時22分，3名男子自被害人家中出來，黃
    衣服男子有轉身手指屋內唸唸有詞，3人上車離開，有勘驗
    筆錄在卷可稽（見原審卷二第80頁），其中穿白色衣物男子
    為鄭順仁，黃色衣物男子為被告丁○○，亦分據證人鄭順仁
    及被告於原審審理時陳明在卷（見原審卷二第96頁、第130
    頁），足徵被告與鄭順仁及1名真實姓名年籍不詳之男子，
    確有於96年12月18日共同至甲○○位之住處，欲向甲○○索
    討債務，因未會晤甲○○，乃向甲○○之父乙○○索討甲○○積欠之債務，因乙○○表示拒絕清償，並由丁○○向乙○○恫稱：如果不還錢的話，要讓乙○○全家好看、乙○○及
    乙○○的3個兒子都會出事等語，使乙○○心生畏懼，至證
    人乙○○初於原審審理時證述96年12月18日丁○○有到其住
    家2次，嗣改稱被告中午來1次，與偵查中證述前開期日被告
    僅來1次，略有不同，惟此細節之差異，尚不影響本院就被
    告有對被害人乙○○恐嚇等重要關鍵事實之認定，被告所辯
    其並未對乙○○恐嚇云云，亦不足採。
  (三)綜上，被告上揭所辯，顯係事後圖卸刑責之詞，不足採信。
    本件事證業臻明確，被告犯行洵堪認，應予依法論處。
二、本案新舊法之比較：
    查被告為如事實欄一之(一)所示非法剝奪他人行動自由行為後
    ，刑法及刑法施行法部分條文業於94年2月2日修正公布，95
    年7月1日施行，修正後刑法第2條第1項之規定，係規範行為
    後法律變更所生新舊法律比較適用之準據法，本身尚無比較
    新舊法之問題，應一律適用裁判時之現行刑法第2條規定以
    決定適用之刑罰法律。又本次刑法修正之比較新舊法，應就
    罪刑有關之共犯、未遂犯、想像競合犯、牽連犯、連續犯、
    結合犯，以及累犯加重、自首減輕暨其他法定加減原因（如
    身分加減）與加減例等一切情形，綜其全部罪刑之結果而為
    比較（最高法院95年5  月23日95年度第8次刑庭會議決議參
    照）。又依修正前後刑法之規定，並無有利或不利之情形，
    無庸為新、舊法之比較，個案如有其他應刑法第2條第1項之
    規定為新、舊法之比較情形時，依綜其全部罪刑之結果而為
    比較後，整體適用法律（參照最高法院97年度第2次刑事庭
    會議決議意旨）。經查：
  (一)關於罰金刑，刑法分則編各罪所定罰金刑之貨幣單位原為銀
    元，修正前刑法第33條第5款規定：「罰金：1元（銀元）以
    上。」，而依罰金罰鍰提高標準條例規定，就72年6月26 日
    前修正之刑法部分條文罰金數額提高2至10倍，其後修正者
    則不提高倍數，並依現行法規所定貨幣單位折算新臺幣條例
    規定，以銀元1元折算新臺幣3元。修正後刑法第33條第5款
    規定：「罰金：新臺幣1000元以上，以百元計算之。」，刑
    法第33條第5款所定罰金貨幣單位經修正為新臺幣後，刑法
    分則各罪所定罰金刑之貨幣單位亦應配合修正為新臺幣，為
    使刑法分則編各罪所定罰金之最高數額與刑法修正前趨於一
    致，乃增訂刑法施行法第1條之1：「中華民國94年1月7日刑
    法修正施行後，刑法分則編所定罰金之貨幣單位為新臺幣。
    94年1月7日刑法修正時，刑法分則編未修正之條文定有罰金
    者，自94年1月7日刑法修正施行後，就其所定數額提高為30
    倍。但72年6月26日至94年1月7日新增或修正之條文，就其
    所定數額提高為3倍。」。從而，刑法分則編各罪所定罰金
    刑之最高數額，於上開規定修正後並無不同，惟修正後刑法
    第33條第5款所定罰金刑最低數額，較之修正前提高，自以
    修正前刑法第33條第5款規定有利於被告。
  (二)修正後刑法第28條規定：「二人以上共同實行犯罪之行為，
    皆為正犯」，而修正前刑法第28條則規定：「二人以上共同
    實施犯罪之行為，皆為正犯」。依上開條文之修正說明，基
    於近代刑法之個人責任原則及法治國人權保障之思想，修正
    後刑法第28條之規定，將共同正犯之參與類型，確定在「實
    行」概念下之共同參與行為，始成立共同正犯，否認所謂「
    陰謀共同正犯」及「預備共同正犯」，惟仍無礙於「共謀共
    同正犯」仍應受處罰之立場。就本件被告所成立共同正犯參
    與類型，因被告係直接從事構成要件犯罪事實或有共謀共同
    正犯之情形，則適用新舊刑法結果並無二致，對被告而言，
    亦無有利或不利之情形。
  (三)依刑法第51條定應執行刑時，裁判確定前犯數罪，其中一罪
    在新法施行前者，亦應為新舊法比較。本件被告為如事實欄
    一之(一)行為後，有關定其應執行之刑規定，依修正前刑法第
    51條第5款規定，宣告多數有期徒刑者，不得逾20年，然修
    正後刑法第51條第5款規定，則修正為不得逾30年；是修正
    後之規定，將宣告多數有期徒刑定執行刑之上限，由修正前
    之不得逾20年，提高為不得逾30年，其餘則無不同，比較結
    果，修正後規定並未較有利於被告。
  (四)綜上，本件關於被告所犯非法剝奪他人行動自由罪部分，經
    綜合觀察全部罪刑比較之結果，依修正後刑法第2條第1項前
    段規定，應擇整體適用較有利之95年7月1日修正條文施行前
    刑法之規定（參照最高法院97年度第2次刑事庭會議決議意
    旨）。
  (五)至修正刑法係自95年7月1日起施行，在此之前，刑法分別編
    有關罰金刑之貨幣單位係銀元；且依刑法分則編應處罰金者
    ，應適用罰金罰鍰提高標準條例第1條、第4條之規定，亦即
    應按各該具體條文制定或修正之先後，定其提高之倍數。惟
    刑法施行法增訂第1條之1，於95年6月14日經總統公布，並
    自同年7月1日起施行，該條規定：「中華民國九十四年一月
    七日刑法修正施行後，刑法分則編所定罰金之貨幣單位為新
    臺幣。九十四年一月七日刑法修正時，刑法分則編未修正之
    條文定有罰金者，自九十四年一月七日刑法修正施行後，就
    其所定數額提高為三十倍。但七十二年六月二十六日至九十
    四年一月七日新增或修正之條文，就其所定數額提高為三倍
    」，亦即自95年7月1日起，刑法分則編所定罰金之貨幣單位
    ，由原來之銀元改為新臺幣；且94年1月7日刑法修正時，刑
    法分則編未修正之條文定有罰金者，自95年7月1日起，有關
    罰金之數額提高為三十倍。揭櫫刑法施行法規範內容，本即
    包括規範刑法修正條文施行後所產生新舊法如何適用之問題
    ，刑法施行法關於準據法有特別規定者，自應優先於刑法總
    則第2條規定而為適用，而刑法施行法第1條之1既增訂於刑
    法施行法之規範體系內，並非增訂於刑法總則編內，再參照
    刑法施行法第1條之1之立法理由，即修正條文說明亦謂「考
    量新修正之刑法施行後，不再適用『現行法規所定貨幣單位
    折算新臺幣條例』，為使罰金數額趨於一致，避免衍生新舊
    法比較適用問題，以緩和實務適用法律之衝擊，爰於不變動
    罰金數額之前提下，規定第二項如上」等語，依該條之立法
    目的，顯係基於解決新舊法比較適用所衍生問題而增訂該條
    規定以茲適用，則依體系解釋及目的解釋，刑法施行法第1
    條之1係新修正刑法第2條之特別規定，而應優先適用（同此
    見解者，另參呂潮澤，「新修正刑法適用問題之探討」，收
    錄於法官協會雜誌第八卷第一期，頁100），本件被告所犯
    刑法第302條第1項之非法剝奪他人行動自由罪，有罰金刑之
    處罰，則本件逕適用刑法施行法第1條之1之規定即可，毋庸
    依新修正刑法第2條第1項之規定，比較刑法施行法第1條之1
    及罰金罰鍰提高標準條例第1條之規定何者有利於被告。
  (六)至刑法第41條經修正，雖易刑處分之相關規定，尚非在上開
    罪刑綜合比較之列（同此見解者，參花滿堂，「刑法新舊法
    比較適用爭議問題研析」；張淳淙，「牽連犯、連續犯及常
    業犯廢除後之實務因應」。均發表於法官協會與臺灣高等法
    院於95年11月10日舉辦之「新修正刑法相關問題學術研討會
    」），惟修正前刑法第41條第1項前段規定：「犯最重本刑
    為五年以下有期徒刑以下之刑之罪，而受六個月以下有期徒
    刑或拘役之宣告，因身體、教育、職業、家庭之關係或其他
    正當事由，執行顯有困難者，得以一元以上三元以下折算一
    日，易科罰金。」，而被告行為時之易科罰金折算標準，依
    95年7月1日修正條文施行前罰金罰鍰提高標準條例第2條前
    段之規定（該條業經總統於95年5月17日公布刪除，並自95
    年7月1日失效），就其原定數額提高為100倍折算1日，則被
    告行為時之易科罰金折算標準，應以銀元100元至300元折算
    1日，經折算為新臺幣後，係以新臺幣300元至900元折算為1
    日；惟95年7月1日修正條文施行後之刑法第41條第1項前段
    則規定：「犯最重本刑為五年以下有期徒刑以下之刑之罪，
    而受六個月以下有期徒刑或拘役之宣告者，得以新臺幣一千
    元、二千元或三千元折算一日，易科罰金。」，比較修正前
    後之易科罰金折算標準，以95年7月1日修正條文施行前刑法
    第41條第1項前段規定較有利於被告，依修正後刑法第2條第
    1項前段規定，本件關於非法剝奪他人行動自由罪部分，應
    適用95年7月1日修正條文施行前刑法第41條第1項前段之規
    定諭知易科罰金之折算標準。
三、本案之論罪科刑：
    查被告丁○○如事實欄一之(一)所示行為，係犯刑法第302條
    第1項之非法剝奪他人之行動自由罪；被告如事實欄一之(二)
    所示之行為，則係犯刑法第305條之恐嚇危害安全罪。按刑
    法第302條第1項、第304條第1項及第305條之罪，均係以人
    之自由為其保護法益，而刑法第302條第1項所稱之非法方法
    ，已包括強暴、脅迫或恐嚇等一切不法手段在內，因此如以
    非法方法剝奪他人行動自由行為繼續中，再對被害人施加恐
    嚇，或以恐嚇之手段迫使被害人行無義務之事，則其恐嚇及
    使人行無義務之事之行為，仍屬於非法方法剝奪行動自由之
    部分行為，應僅論以刑法第302條第1項之罪，無另成立同法
    第304條及第305條之罪之餘地（最高法院89年度臺上字第78
    0號判決可參），被告於剝奪被害人甲○○行動自由期間，
    復以加害身體之事恫嚇甲○○致其心生畏懼，迫使甲○○簽
    發如附表所示本票部分，依前揭說明，仍屬於非法方法剝奪
    行動自由之部分行為，無另成立刑法第304條及第305條之罪
    之餘地，公訴意旨認被告此部分另涉犯刑法第305條之恐嚇
    危害安全罪，尚有誤會。被告與姓名年籍不詳之成年男子間
    就非法剝奪他人行動自由犯行，及被告與鄭順仁、1名姓名
    年籍不詳之成年男子間就恐嚇犯行，有犯意聯絡及行為分擔
    ，為共同正犯。被告所犯前開二罪，犯意各別，行為互殊，
    應予分論併罰。又查，被告所犯非法剝奪他人行動自由之犯
    罪時間，係在96年4月24日之前，依中華民國九十六年罪犯
    減刑條例第2條第1項第3款、第9條之規定減其宣告刑二分之
    一，及諭知易科罰金折算標準。未扣案如附表所示本票52
    張，已由被害人甲○○交付被告收執而移轉所有權，核屬被
    告所有因犯剝奪他人行動自由罪所得之物，依刑法第38條第
    1項第3款之規定，併予宣告沒收。
四、原審以被告罪證明確，適用刑法第2條第1項前段、第302條
    第1項、第305條、第28條（原判決據上論斷欄漏載第28條，
    應予更正）、第41條第1項前段、第38條第1項第3款，修正
    前刑法第28條、第41條第1項前段、第51條第5款，修正前罰
    金罰鍰提高標準條例第2條，刑法施行法第1條之1，中華民
    國九十六年罪犯減刑條例第2條第1項第3款、第7條、第9條
    、第11條，審酌被告為索討債務，竟剝奪被害人甲○○行動
    自由及濫用恐嚇手段，迫使被害人甲○○就範並簽發如附表
    所示本票52紙，造成被害人甲○○、乙○○強烈恐慌，且犯
    後否認犯行，未見悔意，亦未與被害人達成和解，兼衡其等
    犯案之動機、目的、所生危害、生活狀況、智識程度等一切
    情狀，就被告所犯非法剝奪他人行動自由罪部分量處有期徒
    刑一年，減為有期徒刑六月；及就被告所犯恐嚇危害安全罪
    部分量處有期徒刑五月，並定應執行有期徒刑十月，及諭知
    易科罰金之折算標準，且就未扣案如附表所示本票為沒收之
    諭知，經核認事用法均無違誤。而刑之量定，為求個案裁判
    之妥當性，法律賦予法院裁量之權。量刑輕重，屬為裁判之
    法院得依職權自由裁量之事項，苟其量刑已以行為人之責任
    為基礎，並斟酌刑法第57條各款所列情狀，在法定刑度內，
    酌量科刑，如無偏執一端，致明顯失出失入情形，上級審法
    院即不得單就量刑部分遽指為不當或違法。原判決關於科刑
    之部分，已依刑法第57條各款所列情狀審酌，而為量刑之準
    據，經核並無量刑輕重相差懸殊等裁量權濫用之情形，量刑
    亦屬妥適。被告執前詞否認犯罪而提起上訴，檢察官上訴指
    摘原審判決量刑過輕，均無理由，應予駁回。
貳、無罪部分：
一、公訴意旨另以：被告丁○○與8 名真實姓名年籍不詳之男子
    ，共同基於恐嚇危害安全之犯意聯絡，於96年12月24日14時
    15分許（起訴書記載為96年12月19日14時15分許，業經公訴
    檢察官於原審審理時更正，見原審卷二第135頁），由該8名
    真實姓名年籍不詳之男子持被告簽具之委託書，至甲○○住
    處，向甲○○之父乙○○索討甲○○積欠之債務，並向乙○○、甲○○之弟林棋煇恫稱：如果不還錢的話，要將乙○○
    押走，要讓乙○○全家好看等語，因認被告涉犯刑法第305
    條恐嚇危害安全罪嫌云云。
二、按刑事訴訟法第308 條規定：「判決書應分別記載其裁判之
    主文與理由；有罪之判決並應記載犯罪事實，且得與理由合
    併記載。」，同法第310條第1款規定：「有罪之判決書，應
    於理由內分別情形記載左列事項：一、認定犯罪事實所憑之
    證據及其認定之理由。」，及同法第154條第2項規定：「犯
    罪事實應依證據認定之，無證據不得認定犯罪事實。」揆諸
    上開規定，刑事判決書應記載主文與理由，於有罪判決書方
    須記載犯罪事實，並於理由內記載認定犯罪事實所憑之證據
    及其認定之理由。所謂認定犯罪事實所憑之「證據」，即為
    該法第154條第2項規定之「應依證據認定之」之「證據」。
    職是，有罪判決書理由內所記載認定事實所憑之證據，即為
    經嚴格證明之證據，另外涉及僅須自由證明事項，即不限定
    有無證據能力之證據，及彈劾證人信用性可不具證據能力之
    彈劾證據。在無罪判決書內，因檢察官起訴之事實，法院審
    理結果，認為被告之犯罪不能證明，而為無罪之諭知，則被
    告並無檢察官所起訴之犯罪事實存在，既無刑事訴訟法第15
    4條第2項所規定「應依證據認定之」事實存在，因此，判決
    書僅須記載主文及理由，而理由內記載事項，為法院形成主
    文所由生之心證，其論斷僅要求與卷內所存在之證據資料相
    符，或其論斷與論理法則無違，通常均以卷內證據資料彈劾
    其他證據之不具信用性，無法證明檢察官起訴之事實存在，
    所使用之證據並不以具有證據能力之證據為限，是以本件被
    告既經本院認定犯罪不能證明，本判決即不再論述所援引有
    關證據之證據能力，合先敘明。
三、復按犯罪事實應依證據認定之，無證據不得認定犯罪事實，
    又不能證明被告犯罪者，應諭知無罪之判決，刑事訴訟法第
    154條第2項、第301條第1項分別定有明文。次按認定不利於
    被告之事實，須依積極證據，茍積極之證據本身存有瑕疵而
    不足為不利於被告事實之認定，即應為有利於被告之認定，
    更不必有何有利之證據，而此用以證明犯罪事實之證據，猶
    須於通常一般人均不至於有所懷疑，堪予確信其已臻真實者
    ，始得據以為有罪之認定，倘其證明尚未達到此一程度，而
    有合理性之懷疑存在，致使無從為有罪之確信時，即應為無
    罪之判決，此有最高法院82年度臺上字第163 號判決、76年
    臺上字第4986號、30年上字第816 號等判例意旨可資參照。
    而刑事訴訟法第161條已於91年2月8日修正公布，其第1項規
    定：檢察官就被告犯罪事實，應負舉證責任，並指出證明之
    方法，因此檢察官對於起訴之犯罪事實，應負提出證據及說
    服之實質舉證責任，倘所提出之證據，不足為被告有罪之積
    極證明，或其指出證明之方法，無從說服法院以形成被告有
    罪之心證，基於無罪推定之原則，自應為被告無罪判決之諭
    知，最高法院92年臺上字第128 號判例可資參照。又當事人
    得聲請法院調查證據，而法院為發見真實，亦得依職權調查
    證據，但限於維護公平正義或對被告之利益有重大關係之事
    項為限，修正刑事訴訟法第163條第1、2 項定有明文。故法
    院固得依職權調查證據，但並無蒐集證據之義務。蒐集證據
    乃檢察官或自訴人之職責，事實審法院應以調查證據為其主
    要職責，其調查之範圍，亦以審判中所存在之一切證據為限
    ，案內不存在之證據，即不得責令法院為發現真實，應依職
    權從各方面蒐集證據（最高法院91年度臺上字第5846號判決
    可資參照）。
四、公訴意旨認被告丁○○涉犯恐嚇危害安全罪嫌，無非係以被
    告於警詢、偵查時之供述，及證人乙○○、林棋煇、林淇富
    之證述，暨監視錄影器攝錄前開公訴意旨所指事實之發生過
    程畫面、翻拍自上開畫面之照片數張等，為其論據。訊據被
    告丁○○固不諱其有於前開時、地委託鄭順仁，代其向被害
    人甲○○索討債務等情，惟堅決否認有何恐嚇危害安全犯行
    ，辯稱：鄭順仁向伊表示，其有於前開時間帶同數名朋友一
    同前往甲○○住處，方抵達該處欲進入前開處所之際，尚未
    及與該屋內之人以言語交談前，即有警員到來，並對當時在
    場之人士逐一檢視證件及登記其姓名，登記完畢後即示意渠
    等離去，並未有公訴意旨所指恐嚇危害安全之犯行等語。
五、經查：
  (一)新竹縣政府警察局竹東分局下公館派出所員警固於96年12月
    24日接獲報案，前往新竹縣竹東鎮○○路○ 段66號處理討債
    糾紛，並在現場查知鄭順仁與曾政旭、熊煒翔、吳俊儒、楊
    志偉、林維凱、林燦龍等人，持被告簽立之委託書，欲索討
    甲○○積欠之債務，經員警詢問渠等事由並登記年籍姓名後
    ，即要求渠等離去等事實，業據證人鄭順仁於原審審理時證
    述：伊於96年12月24日持被告簽具之委託書，由伊約其餘人
    等前往甲○○住處，進去後有出示委託書，警察一下子就到
    等語（見原審卷二第97-99頁）；證人即現場處理員警趙春
    玉於原審審理時證述：伊與另1個同事張炎嘉當日是線上巡
    邏，接獲無線電通報報案，新竹縣竹東鎮○○路○段66號疑
    似有討債糾紛，伊等到達現場的時候，有6- 7個人在該屋的
    前面，其中有1個人白衣男子在該屋門口，伊就問門口的白
    衣男子跟這家人有什麼關係，白衣男子沒有講話。後來他們
    6-7個人就聚在一起，後來所長林孝聰、偵查隊的楊得新都
    來了，伊等就問他們這幾名男子是否來討債，剛剛那名白衣
    男子就拿1張本票給伊看等語（見原審卷二第101-102頁），
    並有新竹縣政府警察局竹東分局98年3月9日竹縣東警偵字第
    0980002930號函及所附新竹縣政府警察局員警出入登記簿、
    員警工作紀錄簿、照片9張附卷可稽（見原審卷一第98頁、
    第103-117頁）。雖證人即被害人林棋煇於偵查時證述：96
    年12月18日被告到家中要錢伊不在，沒有碰到被告。但是隔
    天（實係96年12月24日）被告有委託8個人來，他自已沒來
    ，時間是在下午2點多，當時伊跟伊弟弟、父母都在，那8個
    人拿本票跟伊父親要錢，帶頭的人跟伊父親說如果不還錢，
    要伊全家好看，當時伊跟伊父母都有聽到，之後伊就打電話
    報警等語（見97年度偵字第1578號偵查卷第43頁）；復於偵
    查時證述：96年12月19日（應為96年12月24日）下午2點15
    分左右，丁○○委託8個人開兩部車到伊家，一進來就要找
    伊父親，當時伊父親在睡午覺，伊跟伊弟弟在客廳，4名小
    弟留在外面，4名小弟進來很兇，說是受丁○○委託要向伊
    父親要1,000多萬元，不然要將他押走，所以伊去叫伊父親
    ，伊母親就報警，父親起來時，警察就到了，並將屋內的4
    名小弟趕出屋外等語（見97年度偵字第1578號偵查卷第126
    頁）。然證人林棋煇於原審審理證述：於96年12月24日當日
    並無人對伊說如果不還錢要把乙○○押走，伊有聽到要讓乙○○的全家好看，但是不是對伊說的。於96年12月24日當天
    沒有人對伊說出恐嚇或做任何讓伊害怕動作，但是對伊父親
    乙○○這部分，伊有聽到等語（見原審卷二第91頁、第107
    頁），則證人林棋煇於警詢、偵查及原審審理時對96年12月
    24  日究係其本人或係其父親遭受恐嚇等關鍵情節，前後證
    述內容已有差異，其所為證詞，已難令本院遽信。而證人即
    到場處理之員警趙春玉於本院審理時證述：伊去現場處理的
    時候，沒有人提到與恐嚇有關的違法行為，他們都沒有人講
    話。現場印象中有看到在庭穿白色衣服林棋煇，但是他是在
    屋外，沒有在屋內，沒有看到穿紅色衣服的甲○○。伊到達
    現場的時候，沒有看到新竹縣竹東鎮○○路○段66號屋內、
    屋外與他們有關係的人有人表現出很害怕的樣子。伊等是接
    獲通知是糾紛討債，去現場也沒有發現何人在害怕等語（見
    原審卷二第103頁至104頁），且證人鄭順仁亦於原審審理時
    證述其並未以言詞恫嚇在場之人等語（見原審卷二第97頁至
    第100頁），則證人林棋煇前開所證96年12月24日有遭到言
    詞恐嚇乙節，即非無疑，自不能憑該等證述內容認定被告有
    上揭公訴意旨所指之恐嚇犯行。
  (二)次查，證人乙○○於偵查時經檢察官質以「為何你兒子說8
    個人中帶頭的人有說你不還錢，要給全家好看？」時，其回
    稱：「有」（見97年度偵字第1578號偵查卷第43頁），惟證
    人乙○○於原審審理時卻證述：96年12月24日有7-8人到伊
    家中討債，當時伊在樓上睡覺，渠等尚未見到伊，警察就來
    了，渠等並未與伊說到話等語（見原審卷二第56、63頁），
    證人乙○○於偵查時證述與原審審理時之證言相迴，差異甚
    鉅，非無重大瑕疵可指，自不能以其於偵查時有瑕疵之證詞
    ，即遽認被告與鄭順仁等有公訴意旨所指之恐嚇危害安全犯
    行。至證人林淇富於偵查時亦證述：96年12月間中午當時在
    2樓，下來時看到6、7名年輕人進屋，並說受被告委託催討
    甲○○債務，林棋煇已經在客廳，對方說找不到甲○○，要
    帶伊父親出去談一筆債務的事情，當時伊父親在睡覺，家人
    有叫伊父親起來，接著警方到了就交給警方處理等語（見97
    年度偵字第1578號偵查卷第126頁）；惟證人林淇富嗣於原
    審審理時證述：親眼見到被告或是他所找的人來到伊家的次
    數有1次，日期已忘記，當時伊在二樓，有聽到樓下很吵，
    伊打電話給林棋煇，提到家裡有很多年輕人不知道在幹嘛，
    請林棋煇回來，接著伊就走下樓，警察就來了。沒有聽到年
    輕人跟家人中任何一人說任何話，因為一下樓警察就來了。
    不知道這群人與被告關係。在偵查中作證提到，對方說找甲○○找不到，要帶伊父親去處理這筆債務的事情內容，這是
    第一次被告來找伊父親，伊回到家後伊問伊父親，伊父親跟
    伊講的，就是被告來找伊父親，找不到甲○○，要把伊父親
    帶走，有筆債務要處理。伊有在場的那次，並未聽到來的年
    輕人有說出『如果不還錢，要將乙○○押走，要讓乙○○的
    全家好看』這句話等語（見原審卷第116-121頁），依證人
    林淇富於原審審理時上開證述內容，亦無從認定被告與鄭順
    仁等有公訴意旨所指之恐嚇危害安全犯行。
  (三)另公訴人所舉被害人甲○○住處所裝設之監視錄影器，有攝
    錄公訴意旨所指事實之發生過程畫面，惟據該等畫面之翻拍
    照片所載攝影時間（見97年度偵字第1578號偵查卷第28頁至
    第35頁），均係97年1月9日，顯見前開監視錄影器並未攝錄
    到96年12月24日當日之情形，亦無從以翻拍自上開畫面之照
    片數張證物，即認被告有公訴意旨所指恐嚇危害安全犯行。
六、綜上，檢察官對於上揭公訴意旨所指被告恐嚇危害安全之犯
    罪事實，依其所提被告於警詢、偵查時之供述，及證人乙○○、林棋煇、林淇富之證述，暨監視錄影器翻拍畫面之照片
    ，均不足為被告有罪之積極證明，且無從說服本院以形成被
    告有罪之心證，揆諸前揭說明，基於無罪推定之原則，被告
    之犯罪自屬不能證明。原審基於以上之認定，就此部分為被
    告無罪判決之諭知，洵屬正確，應予維持，檢察官猶認被告
    有此部分恐嚇之犯行，指摘原判決不當，核無理由，應予駁
    回。
據上論斷，應依刑事訴訟法第368條，判決如主文。
本案經檢察官姜貴昌到庭執行職務。
中    華    民    國    99    年     7    月   21     日
                  刑事第二十三庭審判長法  官  許宗和
                                      法  官  沈君玲
                                      法  官  林海祥
以上正本證明與原本無異。
剝奪他人行動自由部分如不服本判決，應於收受送達後10日內向
本院提出上訴書狀，其未敘述上訴之理由者並得於提起上訴後10
日內向本院補提理由書（均須按他造當事人之人數附繕本）「切
勿逕送上級法院」。
恐嚇危害安全部分不得上訴。
                                      書記官  林淑貞
中    華    民    國    99    年    7     月    23    日
附錄：本案論罪科刑法條全文
刑法第302條
私行拘禁或以其他非法方法，剝奪人之行動自由者，處五年以下
有期徒刑、拘役或三百元以下罰金。
因而致人於死者，處無期徒刑或七年以上有期徒刑，致重傷者，
處三年以上十年以下有期徒刑。
第一項之未遂犯罰之。
刑法第305條
以加害生命、身體、自由、名譽、財產之事，恐嚇他人致生危害
於安全者，處二年以下有期徒刑、拘役或三百元以下罰金。
附表：本票52紙
┌──┬────┬───────┬──────┬────┬──────┐
│編號│發 票 日│到  期   日   │票 面 金 額 │發票人  │本票號碼    │
│    │        │              │（新臺幣）  │        │            │
├──┼────┼───────┼──────┼────┼──────┤
│ 1  │未    載│94年11月30日  │  萬元    │甲○○  │633703      │
├──┼────┼───────┼──────┼────┼──────┤
│ 2  │未    載│94年12月30日  │  萬元    │甲○○  │633704      │
├──┼────┼───────┼──────┼────┼──────┤
│ 3  │未    載│95年1月30日   │  萬元    │甲○○  │633705      │
├──┼────┼───────┼──────┼────┼──────┤
│ 4  │未    載│95年2月28日   │  萬元    │甲○○  │633706      │
├──┼────┼───────┼──────┼────┼──────┤
│ 5  │未    載│95年3月30日   │  萬元    │甲○○  │633707      │
├──┼────┼───────┼──────┼────┼──────┤
│ 6  │未    載│95年4月30日   │  萬元    │甲○○  │633078      │
├──┼────┼───────┼──────┼────┼──────┤
│ 7  │未    載│95年5月30日   │  萬元    │甲○○  │633709      │
├──┼────┼───────┼──────┼────┼──────┤
│ 8  │未    載│95年6月30日   │  萬元    │甲○○  │633710      │
├──┼────┼───────┼──────┼────┼──────┤
│ 9  │未    載│95年7月30日   │  萬元    │甲○○  │633711      │
├──┼────┼───────┼──────┼────┼──────┤
│ 10 │未    載│95年8月30日   │  萬元    │甲○○  │633712      │
├──┼────┼───────┼──────┼────┼──────┤
│ 11 │未    載│95年9月30日   │  萬元    │甲○○  │633713      │
├──┼────┼───────┼──────┼────┼──────┤
│ 12 │未    載│95年10月30日  │  萬元    │甲○○  │633714      │
├──┼────┼───────┼──────┼────┼──────┤
│ 13 │未    載│95年11月30日  │  萬元    │甲○○  │633715      │
├──┼────┼───────┼──────┼────┼──────┤
│ 14 │未    載│95年12月30日  │  萬元    │甲○○  │633716      │
├──┼────┼───────┼──────┼────┼──────┤
│ 15 │未    載│96年1月30日   │  萬元    │甲○○  │633717      │
├──┼────┼───────┼──────┼────┼──────┤
│ 16 │未    載│96年2月28日   │  萬元    │甲○○  │633718      │
├──┼────┼───────┼──────┼────┼──────┤
│ 17 │未    載│96年3月30日   │  萬元    │甲○○  │633719      │
├──┼────┼───────┼──────┼────┼──────┤
│ 18 │未    載│96年4月30日   │  萬元    │甲○○  │633720      │
├──┼────┼───────┼──────┼────┼──────┤
│ 19 │未    載│96年5月30日   │  萬元    │甲○○  │633721      │
├──┼────┼───────┼──────┼────┼──────┤
│ 20 │未    載│96年6月30日   │  萬元    │甲○○  │633722      │
├──┼────┼───────┼──────┼────┼──────┤
│ 21 │未    載│96年7月30日   │  萬元    │甲○○  │633723      │
├──┼────┼───────┼──────┼────┼──────┤
│ 22 │未    載│96年8月30日   │  萬元    │甲○○  │633724      │
├──┼────┼───────┼──────┼────┼──────┤
│ 23 │未    載│96年9月30日   │  萬元    │甲○○  │633725      │
├──┼────┼───────┼──────┼────┼──────┤
│ 24 │未    載│96年10月30日  │  萬元    │甲○○  │633651      │
├──┼────┼───────┼──────┼────┼──────┤
│ 25 │未    載│96年11月30日  │  萬元    │甲○○  │633652      │
├──┼────┼───────┼──────┼────┼──────┤
│ 26 │未    載│96年12月30日  │  萬元    │甲○○  │633653      │
├──┼────┼───────┼──────┼────┼──────┤
│ 27 │未    載│97年1月30日   │  萬元    │甲○○  │633654      │
├──┼────┼───────┼──────┼────┼──────┤
│ 28 │未    載│97年2月28日   │  萬元    │甲○○  │633655      │
├──┼────┼───────┼──────┼────┼──────┤
│ 29 │未    載│97年3月30日   │  萬元    │甲○○  │633656      │
├──┼────┼───────┼──────┼────┼──────┤
│ 30 │未    載│97年4月30日   │  萬元    │甲○○  │633657      │
├──┼────┼───────┼──────┼────┼──────┤
│ 31 │未    載│97年5月30日   │  萬元    │甲○○  │633658      │
├──┼────┼───────┼──────┼────┼──────┤
│ 32 │未    載│97年6月30日   │  萬元    │甲○○  │633659      │
├──┼────┼───────┼──────┼────┼──────┤
│ 33 │未    載│97年7月30日   │  萬元    │甲○○  │633660      │
├──┼────┼───────┼──────┼────┼──────┤
│ 34 │未    載│97年8月30日   │  萬元    │甲○○  │633661      │
├──┼────┼───────┼──────┼────┼──────┤
│ 35 │未    載│97年9月30日   │  萬元    │甲○○  │633662      │
├──┼────┼───────┼──────┼────┼──────┤
│ 36 │未    載│97年10月30日  │  萬元    │甲○○  │633663      │
├──┼────┼───────┼──────┼────┼──────┤
│ 37 │未    載│97年11月30日  │  萬元    │甲○○  │633664      │
├──┼────┼───────┼──────┼────┼──────┤
│ 38 │未    載│97年12月30日  │  萬元    │甲○○  │633665      │
├──┼────┼───────┼──────┼────┼──────┤
│ 39 │未    載│98年1月30日   │  萬元    │甲○○  │633666      │
├──┼────┼───────┼──────┼────┼──────┤
│ 40 │未    載│98年2月28日   │  萬元    │甲○○  │633667      │
├──┼────┼───────┼──────┼────┼──────┤
│ 41 │未    載│98年3月30日   │  萬元    │甲○○  │633668      │
├──┼────┼───────┼──────┼────┼──────┤
│ 42 │未    載│98年4月30日   │  萬元    │甲○○  │633669      │
├──┼────┼───────┼──────┼────┼──────┤
│ 43 │未    載│98年5月30日   │  萬元    │甲○○  │633670      │
├──┼────┼───────┼──────┼────┼──────┤
│ 44 │未    載│98年6月30日   │  萬元    │甲○○  │633671      │
├──┼────┼───────┼──────┼────┼──────┤
│ 45 │未    載│98年7月30日   │  萬元    │甲○○  │633672      │
├──┼────┼───────┼──────┼────┼──────┤
│ 46 │未    載│98年8月30日   │  萬元    │甲○○  │633673      │
├──┼────┼───────┼──────┼────┼──────┤
│ 47 │未    載│98年9月30日   │  萬元    │甲○○  │633674      │
├──┼────┼───────┼──────┼────┼──────┤
│ 48 │未    載│98年10月30日  │  萬元    │甲○○  │633675      │
├──┼────┼───────┼──────┼────┼──────┤
│ 49 │未    載│98年11月30日  │  萬元    │甲○○  │633701      │
├──┼────┼───────┼──────┼────┼──────┤
│ 50 │未    載│98年12月30日  │  萬元    │甲○○  │633702      │
├──┼────┼───────┼──────┼────┼──────┤
│ 51 │未    載│99年1月30日   │伍佰拾萬元│甲○○  │116157      │
│    │        │              │（原審判決誤│        │            │
│    │        │              │載為伍佰萬│        │            │
│    │        │              │元）        │        │            │
├──┼────┼───────┼──────┼────┼──────┤
│ 52 │未    載│99年2月28日   │  伍佰萬元  │甲○○  │116158      │
└──┴────┴───────┴──────┴────┴──────┘

司法院資訊處製作；財團法人民間司法改革基金會備份。
